臺灣基隆地方法院民事裁定  
111年度補字第249號
原      告  蔡伊達  
被      告  林浩安  


            高葦葶  


上列當事人間請求遷讓房屋等事件，本院裁定如下：
    主    文
一、本件原告請求被告應將基隆市○○區○○路000巷0000號5樓房屋
    騰空返還原告部分之訴訟標的價額核定為新臺幣84萬元。
二、原告至遲於前項核定訴訟標的價額之裁定確定後5日內，向
    本院補繳第一審裁判費新臺幣9,910元，如逾期不繳，即以
    裁定駁回其訴。
    理    由
一、按提起民事訴訟者，應依同法第77條之13規定，繳納裁判費
    ，此均為必須具備之程式。而訴訟標的之價額，由法院核定
    。核定訴訟標的之價額，以起訴時之交易價額為準；無交易
    價額者，以原告就訴訟標的所有之利益為準。以一訴主張數
    項標的者，其價額合併計算之。惟以一訴附帶請求其孳息、
    損害賠償、違約金或費用者，不併算其價額。民事訴訟法第
    77條之1第1項、第2項、第77條之2第1項前段、第2項分別定
    有明文。又以租賃關係已經終止為原因，請求遷讓房屋之訴
    ，其訴訟標的之價額，應以房屋之價額為準；房屋所有人倘
    附帶請求給付相當於租金之不當得利，亦不得併算其價額（
    最高法院32年抗字第765號判例要旨可資參照）。
二、本件原告起訴並未繳納裁判費，原告訴之聲明分別為：1、
    被告應將基隆市○○區○○路000巷0000號5樓房屋騰空至承租時
    原狀，遷讓返還予返還原告；2、被告應按租賃契約給付原
    告至民國（下同）110年3月31日積欠房租6萬3,000元及電費
    6,000元，及自110年4月1日起至騰空遷讓返還上開房屋之日
    止按月給付原告每月房租7,000元，以上不含屋內是否有其
    他損害賠償及清潔費用；3、連帶追討違約金7,000元等3部
    分。揆之前揭說明，原告聲明第1部分、第2部分前段係以一
    訴主張上開數項訴訟標的，其價額自應依民事訴訟法第77條
    之2第1項前段規定合併計算之；原告聲明第2部分後段附帶
    請求相當租金之不當得利部分，乃為附帶請求不併算價額；
    原告聲明第3部分不併算價額。經查系爭房屋依照兩造約定
    每月之租金為7,000元，依土地法第97條第1項：「城市地方
    房屋之租金，以不超過土地及其建築物申報總價年息百分之
    10為限。」之規定，以逆推知法推算，上開房屋應有84萬元
    之價值【計算式：7,000元×12月÷10%＝84萬元】。故就第1項
    聲明部分核定訴訟標的價額應為84萬元，爰裁定如主文第一
    項所示。而系爭第1、2項聲明合併計算訴訟標的價額及金額
    為90萬9,000元【計算式：6萬3,000元＋6,000元＋84萬元＝90
    萬9,000元】。
三、按「因財產權而起訴，其訴訟標的之金額或價額在新台幣10
    萬元以下部分，徵收1,000元；逾10萬元至100萬元部分，每
    萬元徵收100元；逾100萬元至1,000萬元部分，每萬元徵收9
    0元」，民事訴訟法第77條之13定有明文。又依「臺灣高等
    法院民事訴訟、非訟事件、強制執行費用提高徵收數額標準
    」規定，訴訟標的之金額或價額逾十萬元部分，加徵原定數
    額十分之一。本件訴訟標的之價額核定為90萬9,000元，故
    應徵第一審裁判費9,910元。
四、當事人對於本院核定訴訟標的價額之裁定，得於10日內抗告
    ，原告至遲於本院前開核定訴訟標的價額之裁定確定後5日
    內，向本院補繳第一審裁判費9,910元，爰裁定如主文第二
    所示。
五、依民事訴訟法第77條之1、第249條第1項但書規定，裁定如
    主文。
中　　華　　民　　國　　111 　年　　4 　　月　　19　　日
                      民事庭法　官　王翠芬
一、如不服本裁定關於核定訴訟標的價額部分，應於送達後10日
    內向本院提出抗告狀，並繳納抗告費新臺幣1,000元，抗告
    於臺灣高等法院。
二、對本裁定主文第2項，不得抗告。
中　　華　　民　　國　　111 　年　　4 　　月　　19　　日
                            書記官  陳怡君